臺灣士林地方法院刑事判決　　　　　　　96年度易字第676號
公　訴　人　臺灣士林地方法院檢察署檢察官
被　　　告　乙○○
上列被告因竊盜案件，經檢察官提起公訴（96年度偵字第3672號
），被告於本院準備程序期日就被訴事實為有罪之陳述，經本院
裁定改以簡式審判程序進行審理，並判決如下：
    主  文
乙○○攜帶兇器竊盜，處有期徒刑玖月。扣案之破壞剪壹把、手
套壹雙均沒收。
    事  實
一、乙○○於民國95年間因施用毒品案件，經本院以95年度易字
    第1001號判決處有期徒刑6 月確定；又因公共危險案件，經
    本院士林簡易庭以95年度士交簡字第1578號判決處罰金新臺
    幣（下同）48,000元確定；又因竊盜案件，經臺灣基隆地方
    法院以96年度基簡字第92號判決有期徒刑6 月確定。詎猶不
    知悔改，基於意圖為自己不法所有之犯意，於96年3 月11日
    中午12時許，攜帶其所有，客觀上足以對人之生命、身體產
    生危害，堪為兇器之破壞剪1 把，以及其所有之手套1 雙，
    駕駛車號4035 -PG號自用小客車，前往臺北縣三芝鄉○○街
    27巷28號大樓地下室，持上開破壞剪與手套，剪下該大樓AT
    S 開關箱附近長約85公尺之電纜線（毀損部分未據告訴），
    竊盜得手，伺機變賣。嗣於同年3 月15日上午4 時45分，乙
    ○○駕駛上開自用小客車途經國道3 號高速公路北向14.6公
    里處（臺北市○○段），因違規超速為警攔查，因未攜帶任
    何證件，形跡可疑，經警得其同意搜索其駕駛之上開自用小
    客車後方行李箱後，扣得贓物電纜線1 捆，暨破壞剪1 把及
    手套1 雙後，乙○○始自白犯罪，而為警偵悉上情。
二、案經國道公路警察局報告臺灣士林地方法院檢察署檢察官偵
    查起訴，被告於本院準備程序期日就被訴事實為有罪之陳述
    ，經本院裁定改以簡式審判程序進行審理。
    理  由
一、本案被告乙○○所犯係死刑、無期徒刑、最輕本刑為3 年以
    上有期徒刑或高等法院管轄第一審案件以外之罪，其於準備
    程序中就被訴事實為有罪之陳述，經本院告知簡式審判程序
    之旨，並聽取公訴人及被告之意見後，裁定改以簡式審判程
    序進行審理。又按簡式審判程序之證據調查，不受刑事訴訟
    法第159 條第1 項所定：「被告以外之人於審判外之言詞或
    書面陳述，不得作為證據。」之限制，此見同法第273 條之
    2 規定甚明，據此，證人即被害人甲○○於警詢時所為之證
    述，雖均係被告以外之人於審判外之陳述，惟因本案採行簡
    式審判程序，復無其他不得做為證據之法定事由，揆諸首揭
    說明，應認均具證據能力。
二、上開犯罪事實，迭據被告乙○○於警詢、偵訊及本院審理時
    坦承不諱，核與證人即臺北縣三芝鄉○○街27巷28號大樓住
    戶甲○○於警詢時就失竊情節所為之證述大致相符（參見臺
    灣士林地方法院檢察署96年度偵字第3672號卷【下稱：第36
    72號卷】第12頁至第13頁）；且被告為警查獲後，在其所駕
    駛之4035-PG 號自用小客車後方行李箱內扣得長約85公尺之
    電纜線1 捆，亦經甲○○確認為失竊贓物後領回，亦有贓物
    認領保管單1 紙在卷可稽（第3672號卷第17頁）。此外，並
    有被告所有供犯本案所用之工具即破壞剪1 把、手套1 雙扣
    案，暨現場照片11幀可資佐證（參見第3672號卷第26頁至第
    31頁）。綜上，堪認被告自白與事實相符，可以採信。本案
    事證明確，被告犯行至堪認定，應依法論科。
三、按刑法第321 條第1 項第3 款之攜帶兇器竊盜罪，其所稱「
    兇器」，其種類並無限制，凡客觀上足對人之生命、身體、
    安全構成威脅，具有危險性之兇器均屬之，且祇須行竊時攜
    帶此種具有危險性之兇器為已足，並不以攜帶之初有行兇之
    意圖為必要（最高法院79年臺上字第5253號判例意旨參照）
    ；且刑法第321 條第1 項第3 款之攜帶兇器竊盜罪係以行為
    人攜帶兇器竊盜為其加重條件，只要於竊盜時攜帶兇器，即
    構成加重竊盜罪名，不以行為人攜帶之初有持以行兇之意圖
    為限（最高法院94年度臺上字第3149號判決意旨參照）。查
    被告持以犯案之扣案破壞剪1 把係金屬材質，質地堅硬，足
    供被告持以剪斷臺北縣三芝鄉○○街27巷28號大樓地下室之
    ATS 開關箱之粗大電纜線，而竊盜長約85公尺之電纜線得手
    ，堪認被告如持以行兇，客觀上足對人之生命、身體、安全
    構成威脅，顯係兇器無訛。是核被告所為，係犯刑法第321
    條第1 項第3 款之攜帶兇器竊盜罪。爰審酌被告前有如事實
    欄所載之竊盜、毒品前科，有臺灣高等法院被告前案紀錄表
    1 紙在卷足稽，素行非佳，不思正途謀生，竟持破壞剪為工
    具，竊盜他人財物，所採犯罪手法危害社會治安並非輕微；
    惟念其事後尚能坦承犯行，犯後態度尚可，及其生活狀況、
    品行、智識程度等一切情狀，量處如主文所示之刑，以資懲
    儆。
四、末按，扣案之破壞剪1 把及手套1 雙，均係被告所有供犯本
    罪所用之物，已據被告供明在卷，應依刑法第38條第1 項第
    2 款規定宣告沒收。
五、據上論斷，應依刑事訴訟法第273 之1 第1 項、第299 條第
    1 項前段，刑法第321 條第1 項第3 款、第38條第1 項第2
    款，判決如主文。
本案經檢察官洪三到庭執行職務。
中　　華　　民　　國　　96　　年　　5 　　月　　24　　日
　　　　　　　　　刑事第六庭法　官　許辰舟
以上正本證明與原本無異。
如不服本判決應於判決送達後10日內向本院提出上訴狀。
                            書記官  洪忠改
中　　華　　民　　國　　96　　年　　5 　　月　　24　　日
附錄本案論罪科刑法條之依據：
中華民國刑法第321條
（加重竊盜罪）
犯竊盜罪而有左列情形之一者，處 6 月以上、 5 年以下有期徒
刑：
一  於夜間侵入住宅或有人居住之建築物、船艦或隱匿其內而犯
    之者。
二  毀越門扇、牆垣或其他安全設備而犯之者。
三  攜帶兇器而犯之者。
四  結夥三人以上而犯之者。
五  乘火災、水災或其他災害之際而犯之者。
六  在車站或埠頭而犯之者。
前項之未遂犯罰之。
